# 同一控制下控股合并报告问题

提问人：攀登的 蜗 牛 _ 时间：2022-03-28 21:01:40
大神，同一控制下控股合并， 21 年 12 月 31 日是合并日，以前没有出具过审计报告，现在准备出19-21年审计报告，那么 1 、 19 、 20 年是合并方单体的数据， 21 年是合并后的数据吗？ 2 、上市公司的报告都是追溯期初数，这种首次出具报告的是视同报告期期初就合并吗，19-21都是合并后数据吗？

回答人：chenyiwei
因为合并日是 2021 年末，因此 2021 年度应编制合并报表。
对于 2019 、 2020 年度报表是否需根据该同一控制下合并事项进行调整，则取决于此次报告出具的目的，以及报告的具体形式。如果是为了IPO、新三板挂牌、发债等目的，则需在整个申报期内均视同最早期初已完成该次合并而进行追溯调整，尤其是在将三年报表排列在一起形成三列比较数据的场合。其他情况，如果是分别补充出具各该年度的法定审计报告，则不应就 2021 年内发生的同一控制下的企业合并事项对 2019 、 2020 年度的法定合并报表进行调整。

提问人：攀登的 蜗 牛 _ 时间：2022-05-26 15:23:54
万分感谢陈总的答疑，目前项目准备出具19-21年三期报表，因用于发债目的，所以视同期初完成合并进行追溯调整。现在还有个疑问，因为同一控制下合并，合并日是 21 年 12 月 31 日，母公司确认长投金额是按照子公司净资产确认，问题：母公司按照子公司 21 年 12 月 31 日净资产确认长投， 19 和 20 年不确认？还是视同期初已完成合并，按照子公司 19 年期初净资产确认长投， 20年与 21 年长投金额不变？

回答人：chenyiwei
个别报表层面对 2019 、 2020 年末不确认对被合并方的长投。